臺灣臺北地方法院刑事裁定　
110年度聲字第1744號
聲  請  人  臺灣臺北地方檢察署檢察官
受  刑  人  楊睿軒



上列聲請人因受刑人數罪併罰有2裁判以上，聲請定其應執行刑
（110年度執聲字第1468號），本院裁定如下：
    主  文
楊睿軒所犯如附表所示之罪，所處如附表所示之刑，應執行有期
徒刑陸年肆月。
    理  由
一、聲請意旨略以：受刑人楊睿軒因違反毒品危害防制條例案件
    ，先後經判決確定如附表所示，爰聲請定其應執行之刑等語
    。
二、按裁判確定前犯數罪者，併合處罰之，但有得易科罰金之罪
    與不得易科罰金之罪之情形，受刑人請求檢察官聲請定應執
    行刑者，依第51條規定定之；數罪併罰，有2裁判以上者，
    依刑法第51條之規定，定其應執行之刑；數罪併罰，分別宣
    告其罪之刑，宣告多數有期徒刑者，於各刑中之最長期以上
    ，各刑合併之刑期以下，定其刑期，但不得逾30年；數罪併
    罰有2裁判以上者，依刑法第51條之規定，定其應執行之刑
    ，並由該案犯罪事實最後判決之法院之檢察官，聲請該法院
    裁定之。刑法第50條第1項但書第1款、第2項、第53條、第5
    1條第5款及刑事訴訟法第477條第1項分別定有明文。次按量
    刑及數罪併罰定應執行刑之輕重，屬事實審法院得依職權自
    由裁量之事項。然法律上屬於自由裁量之事項，並非概無法
    律性之拘束。自由裁量係於法律一定之外部性界限內（以定
    執行刑言，即不得違反刑法第51條之規定）使法官具體選擇
    以為適當之處理；因此在裁量時，必須符合所適用之法規之
    目的。更進一步言，須受法律秩序之理念所指導，此亦即所
    謂之自由裁量之內部性界限。關於定應執行之刑，既屬自由
    裁量之範圍，其應受此項內部性界限之拘束，要屬當然。又
    民國103年6月4日修正刑事訴訟法第370條第2項、第3項，對
    第二審上訴案件之定應執行刑，明定有不利益變更禁止原則
    之適用。而分屬不同案件之數罪併罰，倘一裁判宣告數罪之
    刑，曾經定其執行刑（下稱原定執行刑），再與其他裁判宣
    告之刑定其執行刑時，在法理上亦應同受此原則之拘束。亦
    即基於有利被告之不利益變更禁止原則，分屬不同案件之數
    罪併罰定執行刑，原定執行刑有拘束新定執行刑上限之效果
    ，法院裁量所定之刑期上限，自不得較重於「原定執行刑加
    計新宣告刑之總和」（最高法院108年度台抗字第436號裁定
    意旨參照）。
三、經查，受刑人因犯如附表所示之罪，業經判處如附表所示之
    刑，並於附表所示之日期分別確定，且本院為各該犯罪事實
    最後判決之法院，有臺灣高等法院被告前案紀錄表及各該刑
    事判決在卷可稽。又如附表編號1所示之罪刑係得易科罰金
    之罪，而其餘如附表各編號所示之罪刑則均係不得易科罰金
    之罪，依刑法第50條第1項但書之規定不併合處罰之，惟受
    刑人業已請求檢察官就上開各罪合併聲請定應執行刑，此有
    受刑人是否聲請定應執行刑調查表影本1紙在卷足憑。經審
    核受刑人所犯如附表所示各罪，附表編號1部分較早判決確
    定，而附表編號2至6部分確均係受刑人於前揭判決確定日以
    前所犯，檢察官前揭聲請，核無不合，應予准許。爰本於罪
    責相當原則之要求，綜合斟酌受刑人上開各次犯行之犯罪類
    型、法益侵害種類、犯罪行為態樣、應受非難責任程度及對
    其施以矯正必要性，復參酌附表所示各罪宣告刑總和上限、
    各刑中最長期者、附表編號1部分業經原判決定應執行有期
    徒刑11月、附表編號2至6部分業經原判決定應執行有期徒刑
    5年6月等情，末衡以受刑人表示請法院依法裁量，酌定更輕
    之刑之意見，依刑法第51條第5款之規定，定如主文所示之
    應執行刑。
四、依刑事訴訟法第477條第1項，刑法第53條、第50條第2項、
    第51條第5款，裁定如主文。
中　　華　　民　　國　　110 　年　　10　　月　　28　　日
　　　　　　　　　刑事第三庭  法　官　蕭如儀
上正本證明與原本無異。
如不服本裁定，應於裁定送達後5日內向本院提出抗告狀。因疫
情而遲誤不變期間，得向法院聲請回復原狀。
                              書記官  林書伃
中　　華　　民　　國　　110 　年　　10　　月　　28　　日
編　　　　　號  1 2 3 罪　　　　　名  施用第二級毒品 販賣第二級毒品 販賣第二級毒品 宣　　告　　刑  有期徒刑6月（共2罪） 有期徒刑2年2月 有期徒刑2年 犯　罪　日　期  108年11月8日14時8分為警採尿前回溯96小時內某時、109年1月19日0時16分為警採尿前回溯96小時內某時 109年3月9日 109年4月17日 最　後 事實審 法　　院 新北地院 臺北地院 臺北地院  案　　號 109年度簡字第3391號 109年度訴字第705號 109年度訴字第705號  判決日期 109年6月29日 109年12月30日 109年12月30日 確　定 判　決 法　　院 新北地院 臺北地院 臺北地院  案　　號 109年度簡字第3391號 109年度訴字第705號 109年度訴字第705號  判決確定 日    期 109年7月31日 110年8月10日 110年8月10日 是否為得易科罰金之案件  是 否 否  備註   業經原判決定應執行有期徒刑11月確定。 編號2至6部分案件業經原判決定應執行有期徒刑5年6月確定。   

編　　　　　號  4 5 6 罪　　　　　名  販賣第二級毒品 販賣第二級毒品 販賣第二級毒品 宣　　告　　刑  有期徒刑1年10月 有期徒刑1年9月 有期徒刑1年8月（共12罪） 犯　罪　日　期  109年4月1日 108年11月1日 109年2月1日、3月5日、3月6日、3月7日、3月14日、3月16日、3月20日、3月26日、3月28日、4月9日、4月17日 最　後 事實審 法　　院 臺北地院 臺北地院 臺北地院  案　　號 109年度訴字第705號 109年度訴字第705號 109年度訴字第705號  判決日期 109年12月30日 109年12月30日 109年12月30日 確　定 判　決 法　　院 臺北地院 臺北地院 臺北地院  案　　號 109年度訴字第705號 109年度訴字第705號 109年度訴字第705號  判決確定 日    期 110年8月10日 110年8月10日 110年8月10日 是否為得易科罰金之案件  否 否 否  備註   編號2至6部分案件業經原判決定應執行有期徒刑5年6月確定。